臺灣臺中地方法院小額民事判決
 110年度豐小字第1225號
原      告  元大國際資產管理股份有限公司

法定代理人  宋耀明  
訴訟代理人  莊獻超  
被      告  張義勇  

上列當事人間請求給付簽帳卡消費款事件，本院於民國111年2月
15日言詞辯論終結，判決如下：
    主      文
一、被告應給付原告新臺幣19,500元，及自民國105年8月24日起
    至清償日止，按週年利率百分之15計算之利息。
二、原告其餘之訴駁回。
三、訴訟費用新臺幣1,000元由被告負擔。
四、本判決第1 項得假執行。
    事實及理由
甲、程序部分：按訴狀送達後，原告不得將原訴變更或追加他訴
    ，但擴張或減縮應受判決事項之聲明者，不在此限，民事訴
    訟法第255條第1項第3款定有明文。本件原告起訴時聲明原
    為：被告應給付原告新臺幣（下同）24,309元，及其中19,5
    00元自民國92年8月26日起至104年8月31日止，按週年利率1
    8.25％計算之利息，並自104年9月1日起至清償日止，按週年
    利率15％計算之利息（見本院司促卷第5頁）。嗣於本院110
    年12月7日言詞辯論期日，當庭減縮訴之聲明如下述（見本
    院豐小卷第38頁），核與前開規定相符，應予准許。
乙、實體部分：
壹、原告起訴主張：被告前向訴外人元大商業銀行股份有限公司
    （下稱元大商銀）申辦信用卡使用，並約定如逾期未清償，
    除償還本金外，應另行給付按週年利率18.25％計算之循環信
    用利息，及依約給付費用、違約金等。詎被告未依約繳款，
    共積欠本金19,500元及利息未清償（下稱系爭債務），依約
    被告已喪失期限利益。經元大商銀將上開債權讓與原告，爰
    依消費借貸契約及債權讓與之法律關係，提起本訴。並聲明
    ：被告應給付原告19,500元，及自92年8月26日起至104年8
    月31日止，按週年利率18.25％計算之利息，並自104年9月1
    日起至清償日止，按週年利率15％計算之利息。
貳、被告答辯則以：被告從92年至104年間在監服刑，出監之後
    一直有在處理債務，不記得有系爭債務存在。如系爭債務確
    實為被告所積欠，願意償還本金，就利息部分主張時效抗辯
    等語。並聲明：原告之訴駁回。
參、得心證之理由
一、稱消費借貸者，謂當事人一方移轉金錢或其他代替物之所有
    權於他方，而約定他方以種類、品質、數量相同之物返還之
    契約。民法第474條第1項定有明文。查原告主張之上開事實
    ，業據提出與其陳述相符之債權讓與證明書、報紙債權讓與
    公告、信用卡申請書暨約定條款、信用卡交易明細表等件為
    證（見本院司促卷第7頁至第14頁、本院豐小卷第41頁）。
    而經本院當庭提示前開文件與被告閱覽，其形式上真正為被
    告所不爭執（見本院豐小卷第38頁）。參以被告提出之財團
    法人金融聯合徵信中心債權人清冊（見本院豐小卷第58頁至
    第61頁），其上亦載明被告積欠元大商銀信用卡債務金額達
    24,309元，經元大商銀將該債權轉讓原告等旨（見本院豐小
    卷第61頁）。是依本院調查證據之結果，堪認原告主張之事
    實為真正。被告空言辯稱對系爭債務沒有印象等語，尚非可
    採。
二、按利息債權，因5年間不行使而消滅；又消滅時效，因請求
    或承認或起訴而中斷；依督促程序，聲請發支付命令，或開
    始執行行為或聲請強制執行，與起訴有同一效力。時效因請
    求而中斷者，若於請求後6個月內不起訴，視為不中斷。時
    效中斷者，自中斷之事由終止時，重行起算，分別為民法第
    126條、第129條第1項、第2項第1款、第5款、第130條及第1
    37條第1項所明定。查本件原告係於110年8月23日聲請發支
    付命令，有支付命令聲請狀上所蓋本院收文章可佐（見本院
    司促卷第5頁），則原告自該日起回溯5年內即自105年8月24
    日起之利息請求權，尚未罹於民法第126條所定之5年消滅時
    效。惟原告逾5年部分即105年8月23日前已屆期之利息債權
    請求權，因被告為時效抗辯後，歸於消滅，被告自得拒絕給
    付。
肆、綜上所述，原告本於消費借貸及債權讓與之法律關係，請求
    被告給付19,500元，及自105年8月24日起至清償日止，按週
    年利率15％計算之利息，為有理由，應予准許。逾此範圍之
    請求，則屬無據，應予駁回。　
伍、本件事證已臻明確，兩造其餘攻擊防禦方法及所舉證據，經
    審酌結果，與本件判決結論均無影響，爰不一一論述，附此
    敘明。　
陸、本判決係依小額訴訟程序所為被告敗訴之判決，依民事訴訟
    法第436條之20之規定，應依職權宣告假執行。
柒、依民事訴訟法第78條、第436條之19第1項規定，本件訴訟費
    用額確定為1,000元（即原告繳納之第一審裁判費1,000元）
    ，應由敗訴之被告負擔。
中　　華　　民　　國　　111 　年　　3 　　月　　 4　　日
                      臺灣臺中地方法院豐原簡易庭
                                  法　官　段奇琬
上為正本係照原本作成。
如不服本判決，應於送達後20日內，以判決違背法令為理由，向
本院提出上訴狀並表明上訴理由（上訴理由應表明一、原判決所
違背之法令及其具體內容；二、依訴訟資料可認為原判決有違背
法令之具體事實），如於本判決宣示後送達前提起上訴者，應於
判決送達後20日內補提上訴理由書（須附繕本）。如委任律師提
起上訴者，應一併繳納上訴審裁判費。
中　　華　　民　　國　　111 　年　　3 　　月　　 4　　日
                                   書記官  王政偉